【裁判字號】    89,交抗,9
【裁判日期】    890217
【裁判案由】    聲明異議
【裁判全文】
臺灣高等法院臺南分院刑事裁定                八十九年度交抗字第九號      Ｇ
      抗  告  人
      即受處分人  甲  ○  ○
右列抗告人因違反交通管理處罰條例案件，不服臺灣臺南地方法院中華民國八十八年
十一月三十日所為裁定（八十八年度交聲字第一一二號）提起抗告，本院裁定如左：
      主      文
抗告駁回。
      理      由
一、按「汽車行駛於高速公路或設站管制之道路，而不遵管制之規定者，處新台幣三
    千元以上六千元以下。」「汽車駛人違反左列各款所列條款之一者，除依原條款
    處罰鍰外，並予記點：一  違反第三十三條者，各記違規點數一點。」道路交通
    管理處罰條例第三十三條第一項、第六十三條第一項第一款分別定有明文。
二、本案抗告人即受處分人甲○○於民國（下同）八十八年九月二日十時五分許，駕
    駛其所有之ＴＺ－九四六八號自小客車，經由國道高速公路南向仁德交流道匝道
    入口處，在匝道儀控為紅燈之情況下，不遵號誌行駛，闖紅燈駛入高速公路之事
    實，有警制違規通知單及舉發員警鄭吉盛結證在卷可憑。
三、受處分人甲○○雖抗告辯稱：該員無法辨識當下燈號變化與車行至停止線之關係
    ，又該員所僅見者為號誌後之紅燈而已，故全案可作為心證者，僅存在於舉發人
    位處不能辨別燈號變化與車行關係之外二十公尺之雙眼所作之證言，卻忽略當時
    所存在之事實，如何令人信服？云云。
四、經查證人即舉發之警員鄭吉盛已於原審明確結證指稱：「我們離匝道約二十公尺
    左右，【在該處有看到儀控燈】，異議人【確實有闖紅燈】、我們執勤站的位置
    【可以很明顯】的看到紅綠燈」（參見原審卷八十八年十一月十六日訊問筆錄）
    。徵之執勤員警與受處分人並無宿怨，且係依法執行公務，加以注意駕駛人是否
    有遵守規定為其職責，其必然較為留心，可知執勤員警所處位置必以可明顯清楚
    辨識行車有無違反匝道管制為管制位置，而其確有看到受處分人違規之事實。是
    抗告人所辯員警無法辨識云云，尚不足採，其有於匝道設有號誌儀控處未依燈號
    號誌行駛擅闖紅燈之事實，足堪認定。從而，原審認原處分機關依首揭規定，裁
    處抗告人之處分，並無不當。抗告人抗告意旨，仍執前詞，空言指摘原裁定所採
    證人之供述不確實，為無理由，應予駁回。
五、據上論斷，應依道路交通事件處理辦法第二十六條、刑事訴訟法第四百十二條，
    裁定如主文。
中    華    民    國      八十九      年      二      月      十七      日
                                  臺灣高等法院臺南分院刑事第四庭
                                      審判長法官  陳    義    仲
                                            法官  徐    財    福
                                            法官  蔡    崇    義
右正本證明與原本無異。
不得再抗告。
                                      法院書記官  李    育    儒
中    華    民    國      八十九      年      二      月      十八      日


司法院資訊處製作；財團法人民間司法改革基金會備份。
